【裁判字號】    99,訴,182
【裁判日期】    990610
【裁判案由】    給付借款
【裁判全文】
臺灣基隆地方法院民事判決               99年度訴字第182號
原      告  臺灣中小企業銀行股份有限公司
法定代理人  丙○○
訴訟代理人  甲○○
被      告  乙○○
上列當事人間給付借款事件，本院於99年6月3日言詞辯論終結，
判決如下：
    主  文
被告應給付原告新台幣貳佰壹拾捌萬零伍佰零肆元，及自民國九
十八年一月十六日起至清償日止，按年息百分之二點八三計算之
利息；暨自民國九十八年二月十七日起至清償日止，其逾期在六
月以內者，按上開利率百分之十，逾期超過六個月以上者，按上
開利率百分之二十計算之違約金。
訴訟費用新台幣貳萬貳仟陸佰捌拾壹元由被告負擔。
本判決於原告以新台幣柒拾貳萬柒仟元為被告供擔保後，得假執
行。但被告如於假執行程序實施前，以新台幣貳佰壹拾捌萬零伍
佰零肆元為原告預供擔保，得免為假執行。
    事實及理由
一、原告主張被告乙○○於民國94年8月31日向原告借款新台幣
    （下同）230萬元，約定借款期間自94年9月16日起至114年9
    月16日止，依原告定儲利率指數加年利率1.38％機動計算利
    息，於前2年按月計付利息，第3年起依年金法按月攤還本息
    ，逾期即失其期限利益，原告除得一次請求清償全部借款外
    ，並就逾期部分，其逾期在六個月以內者，按約定利率10％
    ，逾期六個月者，就超過部分，按約定利率20％計算之違約
    金，立有房屋貸款契約為憑。詎被告並未依約繳納本息，迄
    今僅攤還至98年1月16日，尚欠原告2,180,504元及利息、違
    約金，屢經催討，迄未為清償，依約定條款第9條約定，被
    告已喪失期限利益，借款應視為全部到期，爰依消費借貸之
    法律關係，提起本件訴訟請求之，並提出房屋貸款契約、撥
    款及還款明細連線作業通用查詢單及基準利率表等影本為證
    。被告則坦承確有積欠原告上開借款未還，房屋已委由代書
    出售，惟代書未處理這筆貸款等語。經核原告上開所述與其
    所提證物相符，堪信原告主張為真實。
二、從而，原告依消費借貸之法律關係請求被告給付如主文第一
    項所示之金額及利息、違約金，為有理由，應予准許。
三、原告陳明願供擔保請准宣告假執行，經核並無不合，爰酌定
    相當金額宣告之；另依職權宣告被告得預供擔保而免為假執
    行之金額。
四、本件第1審訴訟費用22,681元由被告負擔。
五、據上論結：本件原告之訴為有理由，依民事訴訟法第78條、
    第390條第2項、第392條第2項，判決如主文。
中    華    民    國    99    年    6    月    10    日
                  民事庭法  官  林玉珮
以上正本係照原本作成。
對於本件判決如有不服，應於收受送達後20日內向本院提出上訴
書狀，敘述上訴之理由，上訴於臺灣高等法院。
中    華    民    國    99    年    6    月    10    日
                        書記官  張萱玲

司法院資訊處製作；財團法人民間司法改革基金會備份。
